【裁判字號】    90,交易,60
【裁判日期】    900918
【裁判案由】    公共危險
【裁判全文】
臺灣新竹地方法院刑事判決                            九十年度交易字第六號
    公  訴  人  臺灣新竹地方法院檢察署檢察官
    被      告  甲○○
右列被告因公共危險案件，經檢察官提起公訴（九十年度偵字第九六六號），本院判
決如左：
    主  文
甲○○服用酒類，不能安全駕駛動力交通工具而駕駛，累犯，處罰金貳萬肆仟元，如
易服勞役，以佰元折算壹日。
    事  實
一、甲○○前於民國八十三間因藏匿人犯案件，經本院於八十四年八月二十八日，以
    八十三年度重訴字第一二一五號判處有期徒刑六月並諭知易科罰金之折算標準確
    定，並於八十四年十二月三十日入監執行完畢。猶不知悔改，其明知服用酒類後
    ，將使其駕駛車輛時之注意力減低、反應能力趨緩，而危及其他用路人之行車往
    來安全，於民國八十九年十一月十八日上午十二時許，在新竹市區飲用蔘茸酒約
    半瓶，致不能安全駕駛動力交通工具之狀態，仍於同日下午三時許尚未酒醒之際
    ，受託駕駛車牌號碼二Ｐ─○○一號營業用自小客車，搭載不詳姓名女子沿國道
    一號高速公路前往台南，途經國道一號員林交流道休息處，該名女子下車購買臺
    灣啤酒六瓶，並上車飲用三瓶，嗣於同日下午六時四十九分許，甲○○將車駛停
    在國道一號高速公路西螺服務區○○○道上畫有槽化線之禁止停車處，並隨即在
    一旁草叢便溺，巡邏警員上前取締違規停車行為時，當場發現甲○○酒氣甚濃，
    經測得其呼氣中酒精濃度值高達每公升零點八五毫克。
二、案經內政部警政署國道公路警察局第三警察隊報請臺灣彰化地方法院檢察署檢察
    官呈請臺灣高等法院檢察署檢察長令轉臺灣新竹地方法院檢察署檢察官偵查起訴
    。
    理  由
一、訊據被告甲○○對於八十九年十一月十八日中午十二時許，在新竹地區飲用蔘茸
    酒半瓶，而於同日下午三時許駕車之事實，於本院審理中自承不諱，且被告於同
    日下午六時四十九分許為警查獲時，測得其呼氣中測試酒精濃度值高達每公升零
    點八五毫克，有測定數據表一紙附卷可稽，參以酒精濃度呼氣已達每公升○‧五
    五毫克時，肇事率為一般正常人之十倍，認已達不能安全駕駛之標準，有法務部
    八十八年五月十八日所發之法八八檢字第○○一六六九號函及其所附之八十八年
五月十日會議記錄一份在卷足憑，而被告經酒精濃度之呼氣測試，已達每公升零
    點八五毫克之事實，堪認被告顯有不能安全駕駛動力交通工具之危險甚明。至被
    告辯稱：八十九年十一月十八日下午三時許駕車並未飲用啤酒一節，核與證人即
    查獲警員證述：「：：我們上前盤查、施以酒測，他滿身酒味，車上置物架上有
    一瓶已喝了一、二口的啤酒，被告當場承認是他喝的，另外助手席踏板上有三
    個啤酒空瓶、二瓶未開封的啤酒，車上的女子說那三瓶啤酒是她喝的」等語相符
    ，縱認被告飲用啤酒一、二口屬實，其呼氣中酒精濃度值難認高達每公升零點八
    五毫克，應認係被告於同日中午十二時許飲用蔘茸酒後，酒意未消，而於下午三
    時許酒醉駕車，本院認定固與公訴人起訴事實有異，仍無解於被告酒醉駕車犯行
    之成立，又被告上開所辯亦無解免其罪責，併此敘明。本案事證明確，被告犯行
    洵堪認定，自應依法予以論罪科刑。
二、核被告所為，係犯刑法第一百八十五條之三之服用酒類不能安全駕駛動力交通工
    具而駕駛罪。其前於八十三間因違反藏匿人犯案件，經本院於八十四年八月二十
    八日，以八十三年度重訴字第一二一五號判處有期徒刑六月並諭知易科罰金之折
  算標準確定，並於八十四年十二月三十日入監執行完畢，有臺灣高等法院被告全
    國前案紀錄表在卷可按，其前受有期徒刑執行完畢，於五年以內再犯本件最重本
    刑為有期徒刑以上之罪，為累犯，應依刑法第四十七條之規定加重其刑。爰審酌
    被告酒後駕車，且行駛於國道一號高速公路上，造成其他車輛之重大危險，暨其
    呼氣酒精濃度測試值、犯後態度等一切情狀，量處如主文所示之刑，併諭知易服
    勞役之折算標準。
據上論斷，應依刑事訴訟法第二百九十九條第一項前段，刑法第一百八十五條之三、
第四十七條、第四十二條第二項，罰金罰鍰提高標準條例第二條，判決如主文。
本案經檢察吳金棟到庭執行職務。
中      華      民      國    九十      年      九      月     十八     日
                                    臺灣新竹地方法院交通法庭
                                        法  官    黃  美  文
右正本證明與原本無異。
如不服本判決，應於判決送達後十日內向本院提出上訴狀( 應附繕本 )，上訴於
臺灣高等法院。
                                        書記官    饒  興  蘭
中      華      民      國    九十      年      九      月     十八    日
附錄：
刑法第一百八十五條之三
服用毒品、麻醉藥品、酒類或其他相類之物，不能安全駕駛動力交通工具而駕駛者，
處一年以下有期徒刑、拘役或三萬元以下罰金。


司法院資訊處製作；財團法人民間司法改革基金會備份。
